臺灣雲林地方法院民事判決    
　   111年度六簡字第254號
原      告  陳彥彰  

被      告  莊宗育  


上列當事人間損害賠償事件，由本院刑事庭移送前來（刑事案號
：110年度訴字第526號；附民案號：110年度附民字第405號）於
中華民國111年9月15日言詞辯論終結，本院判決如下：
    主  文
被告應給付原告新台幣350,000元，及自民國111年3月19日起至
清償日止，按年息5%計算之利息。
本判決得假執行。
    事實及理由
一、原告起訴：
㈠、被告莊宗育基於放火燒燬現供人使用之住宅犯意，於110年1
    月20日凌晨1時6分許，騎乘上開黑白色之無號牌電動車，前
    往陳彥彰位於雲林縣○○市○○里○○路00○00號之住處，破壞屋
    後玻璃窗，侵入屋內後，上樓至3樓之神明廳，以不明方式
    引燃火勢，燃燒陳彥彰所有池府千歲神像、祖先牌位、神桌
    等可燃物，火流由神桌向四周波及，陳彥彰於當日上午7時
    許，發現原放置在3樓神明廳之神像遭他人移置1樓，隨即前
    往查看，發現仍有火苗而即時撲滅，其住宅未被燒燬而未遂
    ，並報警處理。
㈡、減縮聲明：被告應給付原告新台幣35萬元及自起訴狀繕本   
   達翌日起至清償日止，按年息5%計算之利息。
二、被告之答辯：我願意賠償原告；我認諾原告的請求。
三、本院之判斷：
㈠、按「當事人於言詞辯論時為訴訟標的之捨棄或認諾者，應本
    於其捨棄或認諾為該當事人敗訴之判決。」民事訴訟法第38
    4條定有明文；又「因故意或過失，不法侵害他人之權利者
    ，負損害賠償責任。」民法第184條第1項前段定有明文。
㈡、原告主張之事實（放火燒毀現供人使用之住宅未遂罪），業
    據本院以110年度訴字第526號刑事判決判處有期徒刑2年6月
    等情，有刑事判決在卷可參，復為被告所不否認，而被告對
    於原告起訴之訴訟標的（侵權行為損害賠償）表示願意賠償
    ，並認諾原告的請求。是依上開法條規定意旨，自應為被告
    敗訴之判決。從而，原告依侵權行為之法律關係，請求被告
    賠償35萬元，及自起訴狀繕本送達翌日起，即自111年3月19
    日起至清償日止，按年息5%計算之利息，為有理由，應予准
    許。
㈢、本件係依被告認諾所為之判決，依民訟法第389條第1項第1款
    之規定，應依職權宣告假執行。
中　　華　　民　　國　　111 　年　　9 　　月　　29　　日
                  斗六簡易庭
                                  法  官　陳定國
以上正本證明與原本無異。
如不服本判決，應於送達後20日內，向本院斗六簡易庭提出上訴
狀並表明上訴理由，如於本判決宣示後送達前提起上訴者，應於
判決送達後20日內補提上訴理由書（須按他造人數附繕本）。
中　　華　　民　　國　　111 　年　　9 　　月　　30　　日
                                  書記官  黃鷹平